## Romain COCHONNAT

Ingénieur avec une expérience de 6 ans dans le support technique et le pilotage de projets de construction, je me suis reconverti dans le développement informatique avec notamment la réalisation d'une formation intensive en développement web à La Capsule, Paris,

Je suis passionné par la création de solutions technologiques innovantes et suis prêt à apporter mes compétences pratiques, ma détermination et mon expérience en support technique dans le domaine du développement logiciel.

+33 (0)6 27 99 15 76

28 ans

romain.cochonnat@gmail.com















## Projets de Développement

**Artist's Crossroad** (MVP) - Plateforme Web de partage et d'échanges entre artistes 2D et animateurs 3D ; **RIMake** (POC) – Application permettant la réalisation d'inventaire facilité de matériaux dans les bâtiment pour le réemploi ; **22TerEscapeGame** (WIP) – Site vitrine et réservation ;



### EXPERIENCES PROFESSIONNELLES

#### Référent BIM - Vinci Immobilier, Paris

Septembre 2022 - Décembre 2023

- Mise en place de la méthodologie BIM pour les projets
- Support technique et formation des équipes sur les outils BIM
- Veille technologique

#### Responsable Travaux - Essor Développement, Bordeaux Septembre 2021 - Août 2022

 Traduction des besoins clients envers le pôle conception

- Définition des modes opératoires et pilotage technique des proiets
- Planification et contrôle des coûts

## Ingénieur Travaux - EIFFAGE Construction, Lyon

Juillet 2018 - Août 2021

- Supervision technique de construction de la tour Silex 2
- Pilotage et coordination des équipes de travaux propres et sous-traitante
- Suivi des budgets et délais



### FORMATION

# Concepteur Développeur d'applications, RNCP6, Bac +3/4 - La Capsule bootcamp, Paris - Mai 2024 - Août 2024

 Meilleur Coding Bootcamp de France: Formation intensive sur les technologies web: JavaScript, React, Node.js, MongoDB

Mastère Spécialisé BIM - École des Ponts et Chaussées + ESTP, Paris - Septembre 2022 - Décembre 2023

Diplôme d'Ingénieur - INSA Lyon - Septembre 2013 - Juin 2018

 Université Technique Tchèque – 4<sup>e</sup> année INSA en Erasmus – Rép. Tchèque, Prague



### LANGAGES & OUTILS

Back-end: Node.JS / Express / Java
 Front-end: JavaScript / TypeScript /

React / Redux.

DataBase : MongoDBWorkflow : Git / GitHub

• Méthodologies : Agile, Scrum

Outils BIM

 Certifications: Certification JavaScript (Codeacademy), Certification Python
 + Java (Codeacademy, en cours)



## **FORCES**

ORGANISÉ

ESPRIT D'EQUIPE

POLYVALENT

RIGOUREUX

CURIEUX

PERSEVERANT

ANALYTIQUE



 Anglais: Courant, score TOEIC 930/990

• Espagnol: Intermédiaire

# CENT

## **CENTRES D'INTERET**

- Membre d'un club de basketball (13 ans, niveau régional)
- Sports en général
- · Voyages itinérants en Europe et Asie
- Jeux de société et ieux vidéos
- Projets de coding perso et hackathons
- Lectures:
  - Lectures pro:
     <u>Proprement Codeur</u> (Robert C.

     MARTIN); <u>Les fondements de</u>
     <u>l'informatique</u> (Hugues.B, Pascal.F, Nicolas.VZ)